# 求助陈版主：同一控制下以股权出资的账务处理

提问人：TH78TH 时间：2013-11-06 11:43:03
A公司持有B公司80%的股权、持有C公司10%的股权，B公司持有C公司70%的股权。A公司以持有C公司5%股权（账面价值 500 万元）作价 900 万元单方面增资B公司，增资后A持有B公司83%的股权、B公司持有C公司75%的股权。请问A、B公司相应的账务处理。
谢谢陈版！

回答人：chenyiwei
1 、B公司：假设其原先持有C的 70 ％股权时已经可以控制C，则对C的持股比例由 70 ％上升至 75 ％按购买少数股权处理，根据各方股东对C公司 5 ％股权在评估值基础上的协议作价金额确认长期股权投资，同时贷记实收资本和资本公积。 2 、A公司：属于在其控制范围内从左口袋到右口袋的交易，会计处理为借记“长期股权投资——B”，贷记“长期股权投资——C”，金额为A公司账面上“长期股权投资——C”原账面价值的一半。

提问人：TH78TH 时间：2013-11-06 23:35:48
谢谢陈版解答！同一控制下以股权增资，对A公司而言即是以股权换股权，不管是非货币交换准则（暂不考虑是否适用），还是依据国际财务报告准则解释公告第 13 号，都强调了是否具有商业实质，同一控制下且资产类别相同，难以证明其具有商业实质，故也觉得A公司个别及合并报表均不应确认收益。同事认为A个别报表上应确认收益（合并报表不确认），理由是股权作价是得到B公司少数股东（不具有关联关系）所认可的。

回答人：chenyiwei
仅仅公允价值可确定，不构成按公允价值对非货币性交换业务进行处理的充分条件。